【裁判字號】    90,簡上,35
【裁判日期】    900524
【裁判案由】    妨害公務
【裁判全文】
臺灣花蓮地方法院刑事判決                            九十年度簡上字第三五號
    上  訴  人
    即  被  告  甲○○
右列被告因妨害公務案件，上訴人不服本院中華民國九十年五月二十四日八十九年度
花簡字第五六四號之第一審判決（聲請簡易處刑案號為八十九年度偵字第三０四五號
），提起上訴，本院管轄之第二審合議庭判決如左：
    主  文
上訴駁回。
甲○○緩刑貳年。
    事實及理由
一、本案經本院審理結果，認第一審判決依刑法第一百三十五條第一項規定，判處被
    告甲○○拘役三十日，如易科罰金以三百元折算一日，認事用法及量刑均無不當
    ，應予維持，並引用第一審簡易判決書記載之事實、證據及理由。
二、被告上訴意旨以案發當時垃圾車在花蓮市○○路○○路口違規闖紅燈迴轉，差點
    撞倒他，他才會開車攔阻垃圾車，並把垃圾車司機丙○○拉下理論，進而與清潔
    隊員發生拉扯衝突傷害情事，他並沒有妨害公務，而且原審判決過重等語，而經
    本院查證的結果，丙○○當時正執行收取垃圾的職務，而駕駛垃圾車的事實，業
    據清潔隊員丙○○及乙○○二人陳明甚詳，又被告也自承認當時有開車將垃圾車
    攔下，並從垃圾車駕駛座拉下正在駕駛的丙○○，進而引起衝突等語，顯見被告
    確實有在公務員依法執行職務實施強暴脅迫的行為，又丙○○因此受有左眼周圍
    挫傷瘀青、左眼結膜出血、頸部掐傷瘀青及前胸挫傷瘀青等傷害（已撤回告訴）
    ，乙○○所穿之清潔隊員反光背心也遭扯破等情，亦有目擊證人左志強的證述及
    附在卷內的診斷證明書一紙和照片多張為證，而被告堅稱係起因於垃圾車交通違
    規，並無證據可佐，且亦無解於其妨害公務的事實。是上訴意旨求予撤銷改判為
    無理由，應予駁回。
三、末查，被告未曾受有期徒刑以上刑之宣告，有臺灣花蓮地方法院檢察署刑案資料
    查註紀錄表乙紙附卷足稽，其因一時失慮，致觸刑章，經此科刑教訓後，其應知
    所警惕，無再犯之虞，祇須為刑之宣告，即足以策其自新，故本院認為以暫不執
    行為適當，爰併予宣告緩刑二年，以勵自新。
四、據上論斷，應依刑事訴訟法第四百五十五條之一第三項、第三百六十八條、第三
    百七十三條，刑法第七十四條第一款，判決如主文。
本案經檢察官簡淑如到庭執行職務。
中     華     民     國      九十      年     九     月      二十      日
                                臺灣花蓮地方法院刑事庭
                                    審判長  法  官
                                            法  官
                                            法  官
右正本證明與原本無異。
如對本判決不服，應於送達後十日內，向本院提出上訴狀。（應抄附繕本）告訴人或
被害人如對於本判決不服者，應具備理由請求檢察官上訴，其上訴期間之計算係以檢
察官收受判決正本之日期為準。
                                    法院書記官


司法院資訊處製作；財團法人民間司法改革基金會備份。
